【裁判字號】    98,易,4
【裁判日期】    980227
【裁判案由】    竊盜等
【裁判全文】
臺灣屏東地方法院刑事判決                 98年度易字第4號
公  訴  人  臺灣屏東地方法院檢察署檢察官
被      告  丙○○
                    （現在臺灣東成技術訓練所執行中）
            戊○○
                    （現在臺灣屏東監獄執行中）
            乙○○
上列被告因竊盜等案件，經檢察官提起公訴（97年度偵字第2303
號），被告於本院準備程序進行中，就被訴事實為有罪之陳述，
經本院告知簡式審判程序意旨，並聽取當事人之意見後，本院合
議庭裁定由受命法官獨任依簡式審判程序審理，判決如下：
    主  文
丙○○犯刑法第三百二十一條第一項第二、三、四款之竊盜罪，
處有期徒刑玖月，扣案如附表所示之物均沒收。又犯竊盜罪，處
有期徒刑拾月。應執行有期徒刑壹年伍月，扣案如附表所示之物
均沒收。
戊○○犯刑法第三百二十一條第一項第二、三、四款之竊盜罪，
累犯，處有期徒刑拾月。扣案如附表所示之物均沒收。
乙○○犯刑法第三百二十一條第一項第二、三、四款之竊盜罪，
累犯，處有期徒刑拾月，扣案如附表所示之物均沒收。又寄藏贓
物，累犯，處有期徒刑肆月。應執行有期徒刑壹年，扣案如附表
所示之物均沒收。
    事  實
一、戊○○前於民國94年間，因施用毒品、加重竊盜等案件，經
    本院以94年度簡字第928 號、94年度易字第495 號分別判處
    有期徒刑6 月、8 月，經合併定應執行有期徒刑1 年確定，
    並於95年8 月18日執行完畢。乙○○則於88年間，因轉讓第
    二級毒品案件，經臺灣板橋地方法院以95年度訴緝字第48號
    判處有期徒刑8 月確定，並於95年11月6 日執行完畢。
二、丙○○、戊○○、乙○○共同基於意圖為自己不法所有之竊
    盜犯意聯絡，於96年11月12日下午期間，各騎乘機車陸續抵
    達屏東縣恆春鎮○○○段259 號地號土地處，丙○○並攜帶
    其所有客觀上足對人之生命、身體、安全構成威脅，具有危
    險性之如附表編號1-12、14-16 所示之物，進而將丁○○所
    有、放置在前開土地上之無人貨櫃屋其上防閑之不鏽鋼鍊條
    與大鎖加以破壞，後侵入該貨櫃屋內，以竊取丁○○存放其
    中之電纜銅線，期間並推由乙○○負責把風，且原地將竊得
    之電纜銅線外皮進行削除處理。迄丁○○據報後前往上開貨
    櫃屋察看，丙○○、戊○○、乙○○驚而隨即逃離現場，並
    未及帶走丙○○所有如附表所示之行竊工具，與其等竊得之
    去皮電纜銅線（共31公斤），丙○○復將所騎車牌號碼OTV-
    902 號重型機車遺留現場。
三、丙○○另基於意圖為自己不法所有之竊盜犯意，於96年11月
    13日7 時許（起訴書誤載為「12日」），在屏東縣車城鄉○○村○○路「車城圖書館」前，趁四下無人之際，以自備之
    鑰匙1 把，竊取甲○○所有、停放該處之車牌號碼K2-0642
    號自小貨車1 部得逞。
四、乙○○明知丙○○持用之自小貨車，乃其為事實欄三所示犯
    行之竊得贓車，竟基於寄藏贓物之犯意，於96年11月15日某
    時，將該自小貨車開往屏東縣車城鄉二重溪某隱匿處藏放，
    藉此掩人耳目以便於丙○○日後利用該車。
五、嗣為警根據丙○○遺留在事實欄二竊案現場之車牌號碼OTV-
    902 號重型機車車籍資料（車籍登記為丙○○之父陳恆七所
    有），始循線查獲事實欄二所示犯行。而丙○○、乙○○於
    為警調查時，各於具有偵查職權機關尚未發覺其等所犯事實
    欄三、四所示犯行前，分別主動供出而自首，進而接受本件
    裁判。
六、案經屏東縣政府警察局恆春分局報告臺灣屏東地方法院檢察
    署檢察官偵查起訴。
    理  由
一、本件被告丙○○、戊○○、乙○○所犯均係死刑、無期徒刑
    或最輕本刑為3 年以上有期徒刑以外之罪，亦非屬臺灣高等
    法院管轄第一審之案件，其等於準備程序中就被訴事實為有
    罪之陳述，經本院告知簡式審判程序之旨，並聽取當事人意
    見後，本院合議庭依刑事訴訟法第273 條之1 第1 項為裁定
    ，由受命法官獨任進行簡式審判程序。又簡式審判程序之證
    據調查，依刑事訴訟法第273 條之2 規定，不受同法第159
    條第1 項審判外陳述排除之限制；再被告3 人對於卷內各項
    證據亦不爭執證據能力，復無事證顯示有何違法取得或類此
    瑕疵之情，故卷內所列各項證據，自均有證據能力，合先敘
    明。
二、本院之判斷：
（一）事實欄二所示之加重竊盜犯罪事實，業據被告3 人於本院
      準備程序中均坦承不諱（見本院卷第66頁反面、第81頁反
      面），核與證人即被害人丁○○證述遭竊情節大致相符（
      見警卷第42頁），並有車牌號碼OTV-902 號重型機車車籍
      資料、被告丙○○戶籍資料查詢結果各1 紙，查獲採證照
      片共14張，贓物認領保管單1 紙等件附卷足稽（見偵卷第
      9-10頁，警卷第8-13、38、51頁），以及被告丙○○所有
      如附表所示之行竊工具扣案可證。是認被告3 人上開自白
      與事實相符，堪以採信。
（二）事實欄三所示之竊盜犯罪事實，業據被告丙○○於本院準
      備程序中坦承不諱（見本院卷第66頁反面），核與證人即
      被害人甲○○證述遭竊情節大致相符（見警卷第52頁），
      並有查獲採證照片共6 張，屏東縣政府警察局車輛協尋電
      腦輸入單1 份、恆春分局車城分駐所受理各類案件紀錄表
      1 紙，贓物認領保管單、車牌號碼K2-0642 號自小貨車車
      籍資料查詢結果各1 紙等件附卷足稽（見警卷第14 -16、
      61 -65頁）。是認被告丙○○上開自白與事實相符，堪以
      採信。
（三）事實欄四所示之寄藏贓物犯罪事實，業據被告乙○○於本
      院準備程序中坦承不諱（見本院卷第81頁反面），核與證
      人即被告丙○○供承其竊得上開自小貨車後，委由被告乙○○暫時將該車藏放隱匿處等情可資佐證（見本院卷第67
      頁反面），並有前揭被告丙○○竊取上開自小貨車之相關
      事證在卷為憑（見警卷第14 -16、61-65 頁）。是認被告
      乙○○上開自白與事實相符，堪以採信。
（四）綜合上述，本件罪證明確，被告3 人犯行均堪認定，應依
      法論科。
三、論罪科刑：
（一）事實欄二所示犯行部分：
    1.按刑法第321 條第1 項第3 款之加重竊盜罪，係以行為人
      攜帶兇器竊盜為其加重條件，此所謂兇器，並無種類限制
      ，凡客觀上足對人之生命、身體、安全構成威脅，具有危
      險性之器物均屬之，且祇須行竊時攜帶此種具有危險性之
      兇器為已足，並不以攜帶之初有行兇意圖為必要（74年3
      月19日最高法院74年度第3 次刑事庭會議決議參照）。本
      件被告為事實欄二所示竊盜犯行時，所攜用之如附表編號
      1-12、14-16 所示之物，皆係質地堅硬之金屬物品，持之
      揮舞足對人之生命、身體、安全構成威脅，在客觀上顯然
      具有危險性，均屬兇器無疑。次按刑法第321 條第1 項第
      2 款所謂「安全設備」，指門扇、牆垣以外，依社會通常
      觀念足認為防盜之一切設備者（最高法院25年上字第4168
      號、33年上字第1504號判例意旨參照），本件被告為事實
      欄二所示竊盜犯行時破壞之不鏽鋼鍊條與大鎖，既具有防
      閑之效用，依社會通常之觀念係維護安全之防盜設備，自
      屬「安全設備」無誤。另被告乙○○為事實欄二所示竊盜
      犯行時，雖僅有在場把風，然其既自承與被告丙○○、戊○○謀同遂行竊盜，並擔任實施竊取時之把風工作，且欲
      行事後銷贓分配利益（見警卷第33頁、偵卷第30-31 頁、
      本院卷第81頁反面），是認被告乙○○有共同參與該次竊
      盜犯行，同係分擔犯罪行為之一部，應計入結夥人數之內
      （最高法院95年度台上字第3886號判決所示意旨可參）。
    2.核被告3 人所為，係犯刑法第321 條第1 項第2 、3 、4
      款之竊盜罪。其等就此部分之犯行，有犯意聯絡與行為分
      擔，均為共同正犯。被告戊○○、乙○○分別有事實欄一
      所載之犯罪科刑執行情形，有其等前案紀錄表及刑案資料
      查註紀錄表各1 份為憑，被告戊○○、乙○○皆於徒刑執
      行完畢後，5 年內故意再犯本件有期徒刑以上之罪，為累
      犯，均應依刑法第47條第1 項之規定加重其刑。至本件起
      訴書證據並所犯法條欄雖漏引刑法第321 條第1 項第2 款
      、第4 款，惟於犯罪事實欄業已載明被告3 人涉嫌此罪之
      社會基本事實，並經公訴人於準備程序中當庭補充該所犯
      法條（見本院卷第67頁），本院自應予以審究；又公訴意
      旨認被告丙○○應依累犯之規定加重其刑等語（起訴書第
      9 頁），惟查被告丙○○前因竊盜、違反麻醉藥品管理條
      例等案件，經臺灣高等法院高雄分院以85年度上易字第53
      8 號，本院以86年度易字第317 號、86年度易字第855 號
      分別判處有期徒刑2 年、10月、7 月確定，上開各罪經接
      續執行，於90年4 月17日因假釋出監，迄至91年10月6 日
      假釋期滿未經撤銷，視為已執行完畢等情，有被告丙○○
      之前案紀錄表、刑案資料查註紀錄表各1 份可考，而本件
      被告丙○○犯罪時間係於96年11月12日，是其犯行自不得
      論以累犯，公訴意旨容有誤會，附此敘明。
（二）事實欄三所示犯行部分：
      核被告丙○○所為，係犯刑法第320 條第1 項之竊盜罪。
      其於具有偵查職權機關尚未發覺其所為此犯行部分前，主
      動在接受警方調查事實欄二所示犯行之警詢時供出而自首
      ，進而接受本件裁判乙節，有被告丙○○警詢筆錄1 份可
      參（見警卷第5 頁），堪認被告丙○○主動供出犯行，符
      合自首之要件，考量其勇於面對司法，可徵悔悟之心，爰
      依刑法第62條前段減輕其刑。（累犯部分公訴意旨容有誤
      會已詳如前述，於此不贅。）
（三）事實欄四所示犯行部分：
      核被告乙○○所為，係犯刑法第349 條第2 項之寄藏贓物
      罪。其於為警知悉被告丙○○供出所犯事實欄三所示竊車
      犯行後，進一步向被告乙○○追查詢問是否知悉該次竊車
      犯行時，主動向警方供出其依被告丙○○指示為之寄藏上
      開自小貨車乙節，有被告乙○○警詢筆錄1 份可參（見警
      卷第34頁），是其於具有偵查職權機關尚未發覺其所為此
      犯行部分前，主動供出而自首，進而接受本件裁判，堪認
      被告乙○○主動供出犯行，符合自首之要件，考量其勇於
      面對司法，可徵悔悟之心，爰依刑法第62條前段減輕其刑
      。再被告乙○○係累犯，已詳如前述，應依刑法第47條第
      1 項之規定加重其刑。被告乙○○同有刑之加重與減輕事
      由，應依法先加後減之。
（四）被告丙○○如事實欄二、三所示犯行部分，被告乙○○如
      事實欄二、四所示犯行部分，皆係犯意各別、行為互殊，
      均應予分論併罰。
四、量刑：
（一）爰審酌被告丙○○早於70年間之少年時期，即有竊盜之非
      行前案，復迭於成年後一再犯下數起竊盜、違反麻醉藥品
      管理條例及毒品危害防制條例等案件，屢經判刑、執行等
      情，有上開前案紀錄資料可查，是被告丙○○素行不佳，
      其受偵審程序與刑事司法矯治，仍未見警惕，不思悔悟猶
      犯下本案之竊取電纜銅線、車輛等罪，顯應責難；且被告
      丙○○正值青壯，非無謀生能力，竟不思以正當手段賺取
      財物，而起意行竊為謀財之道，犯罪動機可議；再被告丙○○所為本案各次竊盜，電纜銅線部分，其與共犯間攜械
      破壞貨櫃屋防閑之鎖鍊、遂行竊取後並剝削電纜銅線外皮
      ，造成被害人無端損失；自小貨車部分，不僅侵害財產法
      益價值頗高，更造成被害人遭竊後生活利用上之困擾；是
      被告丙○○之犯罪結果影響顯然甚鉅；惟念及被告丙○○
      尚能於本件審理時坦認全數犯行，且竊車部分係其於警詢
      時主動供出，足見非無悔意、犯後態度尚可等一切情狀，
      分別量處如主文所示之刑，並依法定其應執行之刑，以示
      懲儆。
（二）爰審酌被告戊○○早於76年間之少年時期，即有毀損之非
      行前案，復迭於成年後一再犯下數起違反毒品危害防制條
      例、懲治走私條例、槍砲彈藥刀械管制條例、竊盜等案件
      ，屢經判刑、執行等情，有上開前案紀錄資料可查，是被
      告戊○○素行不佳，其受偵審程序與刑事司法矯治，仍未
      見警惕，且甫於95年8 月18日因竊盜案件徒刑執行完畢出
      監，猶未見其記取教訓，復而犯下本件竊取電纜銅線之犯
      行，實有不該；又被告戊○○正值青壯，非無謀生能力，
      竟不思以正當手段賺取財物，而起意行竊為謀財之道，犯
      罪動機可議；再被告戊○○與共犯間攜械破壞貨櫃屋防閑
      之鎖鍊、遂行竊取後並剝削電纜銅線外皮，造成被害人無
      端損失，犯罪結果影響顯然不低；惟念及被告戊○○尚能
      於本件審理時坦認犯行、非無悔意，犯後態度尚可等一切
      情狀，量處如主文所示之刑，以示懲儆。
（三）爰審酌被告乙○○早於82、85年間，即有傷害、違反麻醉
      藥品管理條例等前科，屢經判刑、執行等情，有上開前案
      紀錄資料可查，是被告乙○○素行不佳，其受偵審程序與
      刑事司法矯治，仍未見警惕，且甫於95年11月6 日因違反
      毒品危害防制條例案件徒刑執行完畢出監，猶未見其記取
      教訓，復而犯下本件竊取電纜銅線、寄藏贓物等犯行，實
      有不該；又被告乙○○正值青壯，非無謀生能力，竟不思
      以正當手段賺取財物，竟起意行竊為謀財之道，且自承其
      僅因朋友號召、礙於情面即率然參與本件竊案（見本院卷
      第81頁反面），犯罪動機顯然可議；再被告乙○○所為本
      案竊盜與贓物犯行，竊取電纜銅線部分，其與共犯間攜械
      破壞貨櫃屋防閑之鎖鍊、遂行竊取後並剝削電纜銅線外皮
      ，造成被害人無端損失；寄藏贓車部分，其未能勇於舉發
      竊車犯行，反施助於被告丙○○為之藏匿贓車，造成被害
      人追索之困難；是被告乙○○之犯罪結果影響實重；惟念
      及被告乙○○尚能於本件審理時坦認全數犯行，且寄藏贓
      物部分係其於警詢時主動供出，足見非無悔意、犯後態度
      尚可等一切情狀，分別量處如主文所示之刑，並依法定其
      應執行之刑，以示懲儆。
五、末按共同正犯因相互間利用他人之行為，以遂行其犯意之實
    現，本於責任共同之原則，有關沒收部分，對於共犯間供犯
    罪所用之物，自均應為沒收之諭知（最高法院91年度台上字
    第5583號、89年度台上字第6946號判決意旨參照）。查扣案
    如附表所示之物係被告丙○○所有，其並自承如事實欄二所
    示犯行案發前，乃將所有可能用到的器具都帶去，以供現場
    行竊時所需等語（見本院卷第67頁），是該等扣案物自屬被
    告3 人實行該次犯行所用或預備使用之物，爰依刑法第38條
    第1 項第2 款之規定均宣告沒收。至被告丙○○為如事實欄
    三所示犯行時所用之自備鑰匙1 把，並未扣案，且其供承該
    鑰匙弄丟而不知何在等語（見本院卷第66頁反面），是無證
    據證明尚復存在，為免日後執行困難，爰不宣告沒收，併此
    敘明。
據上論斷，應依刑事訴訟法第273 條之1 第1 項、第299 條第1
項前段，刑法第28條、第320 條第1 項、第321 條第1 項第2 款
、第3 款、第4 款、第349 條第2 項、第47條第1 項、第62條前
段、第51條第5 款、第38條第1 項第2 款，刑法施行法第1 條之
1 第1 項、第2 項前段，判決如主文。
本案經檢察官許大偉到庭執行職務
中    華    民    國    98    年    2    月     27    日
                  刑事第四庭  法  官  江振源
以上正本證明與原本無異
如不服本判決，應於判決送達後10日內向本院提出上訴狀（應附
繕本），其未敘述上訴理由者，應於上訴期間屆滿後20日內補提
理由書狀於本院，上訴於臺灣高等法院高雄分院。
中    華    民    國    98    年    3    月      2    日
                              書記官  潘豐益
附錄本判決論罪科刑法條：
刑法第321 條第1項第2 款、第3 款、第4 款：
犯竊盜罪而有左列情形之一者，處六月以上、五年以下有期徒刑
：
二、毀越門扇、牆垣或其他安全設備而犯之者。
三、攜帶兇器而犯之者。
四、結夥三人以上而犯之者。
刑法第320 條第1 項：
意圖為自己或第三人不法之所有，而竊取他人之動產者，為竊盜
罪，處五年以下有期徒刑、拘役或五百元以下罰金。
刑法第349 條第2 項：
搬運、寄藏、故買贓物或為牙保者，處五年以下有期徒刑、拘役
或科或併科一千元以下罰金。
附表（警卷第49-50頁）：
 ┌──┬──────┬──┐
 │編號│品名        │數量│
 ├──┼──────┼──┤
 │ 1  │大型活動扳手│2支 │
 ├──┼──────┼──┤
 │ 2  │梅花扳手    │1支 │
 ├──┼──────┼──┤
 │ 3  │T字型扳手   │1支 │
 ├──┼──────┼──┤
 │ 4  │L型扳手     │1支 │
 ├──┼──────┼──┤
 │ 5  │管扳手      │1支 │
 ├──┼──────┼──┤
 │ 6  │開口扳手    │2支 │
 ├──┼──────┼──┤
 │ 7  │工具剪      │1支 │
 ├──┼──────┼──┤
 │ 8  │大型破壞線剪│1支 │
 ├──┼──────┼──┤
 │ 9  │小型破壞線剪│2支 │
 ├──┼──────┼──┤
 │10  │調整無尾鉗  │1支 │
 ├──┼──────┼──┤
 │11  │各型電鑽    │3支 │
 ├──┼──────┼──┤
 │12  │螺絲起子    │2支 │
 ├──┼──────┼──┤
 │13  │噴燈        │1個 │
 ├──┼──────┼──┤
 │14  │老虎鉗      │1支 │
 ├──┼──────┼──┤
 │15  │剪刀        │1把 │
 ├──┼──────┼──┤
 │16  │美工刀      │1支 │
 ├──┼──────┼──┤
 │17  │工具腰帶    │1條 │
 ├──┼──────┼──┤
 │18  │棉質手套    │3雙 │
 ├──┼──────┼──┤
 │19  │工具袋      │2個 │
 └──┴──────┴──┘


司法院資訊處製作；財團法人民間司法改革基金會備份。
